臺灣臺中地方法院刑事裁定
111年度聲字第1227號
111年度訴字第416號
聲  請  人  
即  被  告  陳俊宏



選任辯護人  林柏宏律師
            顏偉哲律師
            李嘉耿律師
上列聲請人即被告因毒品危害防制條例案件（111年度訴字第416
號），聲請具保停止羈押案件，本院裁定如下：
    主    文
甲○○提出新臺幣拾萬元之保證金後，准予停止羈押，並自停止羈
押之日起限制出境、出海捌月，及限制住居於臺中市○○區○○路○
段000○0號。如未能具保，則自民國一一一年五月二十五日起延
長羈押貳月。
    理    由
一、聲請意旨詳如附件所載。
二、按被告及得為其輔佐人之人或辯護人，得隨時具保，向法院
    聲請停止羈押；又許可停止羈押之聲請者，應命提出保證書
    ，並指定相當之保證金額，且得限制被告之住居；依本章以
    外規定得命具保、責付或限制住居者，亦得命限制出境、出
    海，並準用第93條之2第2項及第93條之3至第93條之5之規定
    ；審判中限制出境、出海每次不得逾8月，犯最重本刑為有
    期徒刑10年以下之罪者，累計不得逾5年；其餘之罪，累計
    不得逾10年。刑事訴訟法第110條第1項、第111條第1項、第
    4項、第93條之6、第93條之3第2項分別定有明文。
三、查被告甲○○因毒品危害防制條例案件，前經本院訊問後，認
    被告涉犯毒品危害防制條例第4條第2項販賣第二級毒品罪，
    坦承有販賣500顆煙彈之事實，但就成份是否含有第二級毒
    品，仍有爭執，惟卷內有購毒者及相關證人證述、卷附證據
    資料在卷可佐，犯罪嫌疑重大，另被告被訴販賣第二級毒品
    罪為最輕本刑10年以上之重罪，重罪常伴隨逃亡之高度可能
    ，且被告甲○○前於警詢、偵訊初始均否認犯行，現仍爭執販
    售煙彈之成份，且被告遭查獲後即有刪除通訊對話紀錄或委
    由辯護人要求其家人關閉電腦之舉動，有相當理由足認有逃
    亡、滅證之虞，依刑事訴訟法第101條第1 項第3款，有羈押
    之原因，再衡酌本案販賣價金、數量，危害社會秩序重大，
    且有證據尚待調查，非予羈押顯難進行追訴、審判或執行之
    程序，於民國111年2月25日處分執行羈押3月在案。
四、查被告就本案販賣第二級毒品犯行，嗣於本院111年3月15日
    準備程序及111年5月12日訊問程序時，坦承犯行，且有卷內
    證據可佐，足認被告犯嫌重大，且前開據以羈押之原因依然
    存在，惟本院考量被告嗣已能坦承全部犯行，並已繳回犯罪
    所得新臺幣50萬1500元，尚見悔意，且被告之母親罹有疾病
    ，被告尚育有2名未成年子女等情，審酌本案已定於111年6
    月23日行審理程序，被告及辯護人並無證據請求調查之案件
    進行程度，如被告提出相當之保證金及相應處分，對其應有
    相當程度之約束力，應足擔保日後到案審理或執行，並避免
    其再犯，而無繼續羈押之必要。故准予被告於提出新臺幣10
    萬元之保證金後，停止羈押，並限制其住居於臺中市○○區○○
    路○段000○0號（如有變更之必要，應先經本院核准後，始得
    為之）及限制出境、出海8月。
五、「停止羈押後有下列情形之一者，得命再執行羈押：一、經
    合法傳喚無正當之理由不到場者。二、受住居之限制而違背
    者。三、本案新發生第101條第1項、第101條之1第1項各款
    所定情形之一者。四、違背法院依前條所定應遵守之事項者
    。五、所犯為死刑、無期徒刑或最輕本刑為5年以上有期徒
    刑之罪，被告因第114條第3款之情形停止羈押後，其停止羈
    押之原因已消滅，而仍有羈押之必要者。」刑事訴訟法第11
    7條第1項定有明文，被告於停止羈押期間，如有上開情形，
    仍得命再執行羈押，附此敘明。惟被告如未能具保，則其覓
    保無著，仍有繼續羈押之必要，其羈押期間，應自111年5月
    25日起延長2月。
六、依刑事訴訟法第110條第1項、第111條第1項、第5項、第93
    條之6、第93條之3第2項、第121條第1項，裁定如主文。
中　　華　　民　　國　　111 　年　　5 　　月　　13　　日
                  刑事第九庭  審判長法  官  陳培維
　　　　　　　　　                  法  官  鄭永彬
　 　　　　　　　                   法  官  陳怡珊
上正本證明與原本無異。
如不服本裁定，應於送達後五日內向本院提出抗告狀。
                                    書記官  吳韻聆
中　　華　　民　　國　　111 　年　　5 　　月　　13　　日
附件：刑事具保停止羈押聲請狀